智慧財產及商業法院刑事判決  
110年度刑智上易字第26號
上  訴  人
即  被  告  林俊延                          



上列上訴人因違反商標法案件，不服臺灣高雄地方法院109 年度
智易字第9號，中華民國110年2月19日第一審判決（起訴案號：
臺灣高雄地方檢察署108 年度偵字第17851號），提起上訴，本
院判決如下：
    主  文
上訴駁回。
林俊延緩刑伍年。
    理  由                                   
一、本案經本院審理結果，認原審以上訴人即被告林俊延犯商標
    法第97條後段之意圖販賣而透過網路方式陳列侵害商標權之
    商品罪，處有期徒刑3 月，如易科罰金，以新臺幣（下同）
    1,000元折算1 日。扣案如原審判決附表二所示之物均沒收
    ；未扣案之犯罪所得459元沒收，於全部或一部不能沒收或
    不宜執行沒收時，追徵其價額，其認定事實、適用法律、量
    刑及沒收均無不當，然原審未及審酌被告於上訴後坦承全部
    犯行（本院卷第216、344頁），並已與告訴人義大利商固喜
    歡固喜公司、法商巴黎世家公司達成和解，並就前與告訴人
    法商埃爾梅斯國際、阿迪達斯公司和解部分，均付清賠償金
    額之情事（詳後述），因此除此部分外，其餘均引用原審判
    決書記載之事實、證據及理由（如附件）。
二、被告上訴意旨略以：對於起訴書所載及原審判決所認定之犯
    罪事實及罪名，被告均承認，但因被告有陸續與告訴人達成
    和解，且現在從事0000行業，需要良民證，故上訴請求能撤
    銷原判決，給予緩刑之宣告等語。
三、駁回上訴部分：
　　被告提起上訴之初雖否認犯罪，惟於本院準備程序及審理中
    ，已就起訴書所載及原審判決所認定之犯罪事實及罪名均予
    認罪（本院卷第216、344頁），原審判處被告罪刑，並無不
    合，且核其認事、用法、量刑與沒收之宣告，均無不當，故
    被告上訴為無理由，應予駁回。
四、緩刑部分：
　　查被告未曾因故意犯罪受有期徒刑以上刑之宣告，有臺灣高
    等法院被告前案紀錄表在卷可參（本院卷第307至311 頁）
    ，其因一時失慮致犯刑章，業已坦認犯行，且除於原審審理
    中業與告訴人德商戴姆勒股份有限公司、告發人台灣賓士股
    份有限公司達成和解，分期給付賠償金中（臺灣高雄地方法
    院109年度智易字第9號卷《下稱原審卷》第161至164頁、本院
    卷第167頁），另於上訴後復與告訴人義大利商固喜歡固喜
    公司、法商巴黎世家公司達成和解，並付清賠償金額（本院
    卷第241至245、247至255頁），並就其於原審審理中與告訴
    人法商埃爾梅斯國際、阿迪達斯公司雖達成和解，惟未完全
    遵照和解條件履行部分，亦已於上訴中如數清償賠償金額（
    本院卷第157至165、169、177頁），足證被告坦認全案不法
    行為，並有積極謀求補償之意，已徵悔意，諒其經此次偵審
    程序及科刑判決，應已知所警惕，而無再犯之虞，所宣告之
    刑以暫不執行為適當，惟審酌本件仿冒商品之種類與數量、
    受害之商標權人均為數不少，且被告尚未與告訴人法商肯諾
    股份有限公司、美商昂德亞摩公司達成和解，緩刑期間不宜
    過短，爰依刑法第74條第1項第1款之規定予以宣告緩刑5年
    ，以啟自新。
據上論斷，應依智慧財產案件審理法第1條，刑事訴訟法第373條
、第368 條、刑法第74條第1 項第1 款，判決如主文。
本案經檢察官郭麗娟偵查起訴，檢察官羅雪梅到庭執行公訴。　
中　　華　　民　　國　　110 　年　　11　　月　　10　　日
                      智慧財產第三庭
                        審判長法  官　蔡惠如
                              法  官　陳端宜
                              法  官　王碧瑩
以上正本證明與原本無異。
不得上訴。
中　　華　　民　　國　　110 　年　　11　　月　　10　　日
                              書記官  莊宜諳 
附錄論罪科刑法條：
商標法第97條
明知他人所為之前二條商品而販賣，或意圖販賣而持有、陳列、
輸出或輸入者，處一年以下有期徒刑、拘役或科或併科新臺幣五
萬元以下罰金；透過電子媒體或網路方式為之者，亦同。
智慧財產及商業法院刑事判決